臺灣嘉義地方法院民事判決
111年度訴字第291號
原      告  陳慧鳳  
被      告  侯明源  


上列當事人間請求損害賠償事件，本院於111年8月4日言詞辯論
終結，判決如下： 
    主  文
一、被告應給付原告新臺幣597,400元，及自民國111年6月3日起
    至清償日止，按週年利率百分之5計算之利息。
二、訴訟費用由被告負擔。
三、本判決於原告以新臺幣200,000元為被告供擔保後，得假執
    行。
    事實及理由
一、原告主張：
㈠、被告侯明源於民國109年4月間加入以訴外人曾明殷、陳國義
    與其他不詳成員所組成之結構性詐騙集團，並擔任車手頭而
    招攬訴外人張惟智加入，其等基於共同意圖為自己不法所有
    ，先由不詳成員於109年4月22日在臉書社群網站以暱稱「陳
    信宏」向原告訛稱「其在澳門勵駿博彩公司上班，已中獎港
    幣1,600萬元，但要支付2%境外稅」等語，致原告陷於錯誤
    依其指示於同日下午2時37分匯款新臺幣（下同）597,400元
    至張惟智設於台中商業銀行股份有限公司，帳號000-000000
    000000號帳戶中，嗣張惟智扣除提領金額之0.6%作為報酬後
    ，將其餘金額交付被告，被告再扣除2%提領報酬後，將剩餘
    款項交付陳國義及其他不詳成員，而犯共同詐欺取財之犯罪
    行為，經鈞院110年度金訴字第106號刑事判決在案，原告遭
    被告詐騙之金錢係向代書借的，迄今每月尚需清償18,000元
    之利息，所受損害甚大，爰請求被告賠償原告597,400元。
㈡、並聲明：
  1.被告應給付原告597,400元，並自起訴狀繕本送達之翌日起
    至清償日止，按週年利率5%計算之利息。
  2.訴訟費用由被告負擔。
  3.請准供擔保宣告假執行。
二、被告之答辯：
　　對原告主張沒有意見，該帳戶尚有餘額約5或7萬元，此外被
    告無能力償還原告等語置辯。
三、本院之判斷：
㈠、原告主張被告擔任詐欺集團之成員，向原告詐騙取得597,400
    萬元，原告所犯共同詐欺取財罪、共同以網際網路詐欺取財
    罪等，經本院刑事庭以110年度金訴字第106號判決有罪在案
    ，被告對此亦不否認，有上開判決書影本在卷可憑（見本院
    卷第55-69頁），並經本院調閱上開刑事卷宗核閱無訛，堪
    信原告之主張為真實。
㈡、因故意或過失，不法侵害他人之權利者，負損害賠償責任。
    故意以背於善良風俗之方法，加損害於他人者亦同；數人共
    同不法侵害他人之權利者，連帶負損害賠償責任。不能知其
    中孰為加害人者亦同。造意人及幫助人，視為共同行為人，
    民法第184條第1項、第185條分別定有明文。又民事上之共
    同侵權行為，行為人間不以有意思聯絡為必要，苟各行為人
    之行為，均為其所生損害之共同原因，即所謂行為關聯共同
    ，亦足成立共同侵權行為（最高法院67年台上字第1737號判
    決意旨參照）。所謂共同侵權行為，係指數人共同不法對於
    同一之損害，與以條件或原因之行為。加害人於共同侵害權
    利之目的範圍內，各自分擔實行行為之一部，而互相利用他
    人之行為，以達其目的者，仍不失為共同侵權行為人，而應
    對於全部所發生之結果，連帶負損害賠償責任（最高法院78
    年度台上字第2479號判決要旨參照）。經查，本件被告加入
    詐欺集團，並基於集團成員之分工，分擔對原告詐欺行為之
    一部，屬共同不法侵害原告權利，依前開規定，對於原告之
    損害，應與集團之其他成員負連帶賠償之責。是原告依侵權
    行為之法律關係請求被告賠償597,400元，即有理由。而本
    件起訴狀繕本業於111年6月2日送達被告（見本院卷第37頁
    ），從而，原告併請求被告自起訴狀繕本送達翌日即111年6
    月3日起至清償日止，按法定利率即年息5%計算之利息，自
    屬有據。
㈢、綜上所述，原告依侵權行為法律關係，請求被告給付597,400
    元，及自111年6月3日起至清償日止，按年息百分之5計算之
    利息，自屬有據，應予准許爰判決如主文第一項所示。又原
    告陳明願供擔保請准宣告假執行，核無不合，爰酌定相當之
    擔保金額准許之。
四、本件事證已臻明確，兩造其餘之攻擊或防禦方法及所用之證
    據，經本院斟酌後，均認不足以影響本判決之結果，爰不再
    逐一論列，附此敘明。
五、訴訟費用負擔之依據：民事訴訟法第78條。
中　　華　　民　　國　　111 　年　　8 　　月　　30　　日
                       民事第三庭法　官  曾文欣
以上正本係照原本作成。
如對本判決上訴須於判決送達後20日內向本院提出上訴狀（須按
對造人數提出繕本）。
如委任律師提起上訴者，應一併繳納上訴審裁判費。
中　　華　　民　　國　　111 　年　　8 　　月　　30　　日
                                 書記官　陳慶昀